臺灣高等法院高雄分院刑事判決　　　　99年度上訴字第1631號
上　訴　人
即　被　告　黃俊誠
上　訴　人
即　被　告　李勇強
上開二人
共　　　同
選任辯護人　王家鈺律師
上　訴　人
即　被　告　劉福龍
指定辯護人　本院公設辯護人李佩娟
上列上訴人因違反毒品危害防制條例案件，不服臺灣高雄地方法
院99年度訴字第740 號中華民國99年8 月10日第一審判決（起訴
案號：臺灣高雄地方法院檢察署99年度偵字第4496、4497、1524
5 號），提起上訴，本院判決如下：
    主  文
原判決關於黃俊誠所犯如附表一編號(六)、(七)、(八)、(十)所示之罪暨
定其應執行刑部分，均撤銷。
黃俊誠犯附表一編號(六)、(七)、(八)、(十)所示之罪，均累犯，各處附
表一編號(六)、(七)、(八)、(十)所示之刑及從刑。
其他上訴駁回。
黃俊誠上開撤銷改判部分所處罪刑（共4 罪，即附表一編號(六)、
(七)、(八)、(十)所示之罪刑），與上訴駁回部分所處罪刑（共15罪，
即附表一編號(一)至(五)、(九)、(十一)至(十八)所示之罪，暨持有第一級毒品
罪），應執行有期徒刑拾參年捌月；扣案如附表二編號(一)、(二)、
(五)所示之物均沒收銷燬之；扣案如附表二編號(三)、(四)、(十)、(十二)-2
所示之物均沒收；未扣案之販賣第二級毒品所得共新臺幣壹萬參
仟貳佰元均沒收，如一部或全部不能沒收時，其中新臺幣伍仟肆
佰元以其財產抵償之，其中新臺幣柒仟參佰元以其與李勇強之財
產連帶抵償之，其中新臺幣伍佰元以其與劉福龍之財產連帶抵償
之。
    事  實
一、黃俊誠前因肅清煙毒條例、槍砲彈藥刀械管制條例、傷害、
    妨害自由等案件，經法院分別判決確定接續執行，於民國95
    年9 月15日縮刑假釋出監付保護管束，95年12月30日保護管
    束期滿視為執行完畢。詎仍不知悔改，明知甲基安非他命係
    毒品危害防制條例第2 條第2 項第2 款所列之第二級毒品，
    不得販賣、持有，竟意圖營利販賣甲基安非他命，個別或分
    別與李勇強、劉福龍、許榮麟，於附表一所示時間販賣或共
    同販賣第二級毒品甲基安非他命予附表一販賣對象欄所示之
    人（各次販賣時間、地點、方式、金額等，均詳如附表一所
    示）。黃俊誠另基於持有第一級毒品海洛因之犯意，於不詳
    時、地購入第一級毒品海洛因1 小包（如附表二編號(一)所示
    ）持有之。嗣警方接獲檢舉對黃俊誠等人實施通訊監察後向
    臺灣高雄地方法院聲請搜索票，而於99年1 月28日先後查獲
    黃俊誠、劉福龍及李勇強，並於附表二所示地點扣得附表二
    所示之物，始悉上情。
二、案經高雄市政府警察局報請臺灣高雄地方法院檢察署檢察官
    偵查起訴。
    理  由
壹、證據方面：按本判決所引用之證據資料（詳後引證據），其
    中傳聞證據部分，縱無刑事訴訟法第159 條之1 至第159 條
    之4 或其他規定之傳聞證據例外情形，亦因被告黃俊誠、李
    勇強、劉福龍、辯護人、檢察官或同意可作為證據使用，或
    未聲明異議，基於尊重當事人對於傳聞證據之處分權，及證
    據資料愈豐富愈有助於真實發現之理念，依刑事訴訟法第
    159 條之5 第1 項、第2 項之規定，本院審酌該等證據作成
    時之情況，並無違法取證之瑕疵，且無顯不可信之情形，以
    之作為證據，應屬適當，自均有證據能力。至本判決未引用
    之證據，既未經援引為認定犯罪事實之基礎，爰不逐一論述
    該等證據之證據能力，附此敘明。
貳、實體方面：
一、訊據上訴人即被告黃俊誠就附表一編號(一)至(十八)所示販賣甲基
    安非他命犯行；上訴人即被告李勇強就附表一編號(一)至(二)、
    (四)至(五)、(十一)至(十五)所示販賣甲基安非他命犯行，均坦承不諱，
    核與附表一販賣對象欄所示之人於警詢、檢察官偵查中證述
    之情節相符，並有附表一通聯譯文欄所示通訊監察譯文在卷
    可稽。此外，復有高雄市政府警察局扣押筆錄及扣押物品目
    錄表、附表二鑑定結果欄所示鑑定書在卷可佐；是被告黃俊
    誠關於附表一編號(一)至(十八)所示販賣甲基安非他命犯行，被告
    李勇強關於附表一編號(一)至(二)、(四)至(五)、(十一)至(十五)所示販賣甲
    基安非他命犯行，其等自白均核與事實相符，應堪採信。
二、至於另附表一編號(十七)部分，被告黃俊誠雖坦承於附表一編號
    (十七)所示時、地販賣甲基安非他命予黃玟諠乙情，惟供稱：附
    表一編號(十七)該次係伊自己販賣、交付甲基安非他命予黃玟諠
    ，與許榮麟無關云云。經查：
  (一)證人黃玟諠於警詢、偵訊及原審審理時證稱：「0000000000
    號行動電話門號是我朋友薛函予所申請，目前電話由其友人
    陳涵心使用；99年1 月20日23時54分8 秒，我向陳涵心借用
    0000000000號行動電話門號撥打黃俊誠所持用之0000000000
    號行動電話門號，欲向其購買甲基安非他命，但因為我的錢
    不夠，只有500 元，所以才在電話中說要用500 元向他購買
    1000元之甲基安非他命，黃俊誠有答應要給我1000元的量，
    讓我欠500 元，該次我們約在前鎮區草衙部落的『大港超市
    』旁交易，黃俊誠說有1 個人會拿甲基安非他命來。」、「
    當天與我交易之人是許榮麟，他好像有戴墨鏡，當時在『大
    港超市』旁就是他先看我，我也看他，就用點頭的，然後騎
    到旁邊的小巷子，他就當場將1 包甲基安非他命拿給我，並
    跟我收500 元。」等語明確（見A6卷第68至74頁，A6卷第83
    至85頁，A13 卷第185 至189 頁）；而證人黃學揮即製作本
    案黃玟諠警詢筆錄之警員於原審審理時亦證稱：「我們逮捕
    黃俊誠當天，有帶黃俊誠前往佛公路197 號3 樓搜索，剛好
    許榮麟走出來，當天許榮麟戴藍色鏡框、黑色鏡片類似墨鏡
    的近視眼鏡，我回來後整理譯文資料時，發現有一些要購買
    毒品的藥腳會問黃俊誠說你另外一個少年、戴眼鏡的那個等
    語，後來我又詳細翻證人的購毒譯文資料，發現黃玟諠在99
    年1 月20日的那通電話有跟黃俊誠說她要購買毒品，他們約
    在大港超市，之後第2 、3 通接續的電話，黃玟諠有問黃俊
    誠說送毒品來的人是什麼年紀、有無戴眼鏡、看起來是否老
    老的等語，黃玟諠陳述內容跟許榮麟的特徵類似，所以我依
    資料及經驗判斷認為許榮麟有涉嫌幫忙送毒品，所以我們才
    會提供許榮麟的照片供黃玟諠指認。」等語（見A13 卷第14
    0 至141 頁），互核相符；並有如附表一編號(十七)通聯譯文欄
    所示通訊監察譯文在卷可佐，證人黃玟諠、黃學揮所為證詞
    ，足堪採信。是附表一編號(十七)部分應是由許榮麟前往『大港
    超市』交付甲基安非他命予黃玟諠，堪以認定。
  (二)證人許榮麟雖於原審審理時證稱：「99年1 月21日凌晨1 時
    30分許，我沒有去前鎮區草衙附近的『大港超市』，那時候
    我不是準備上班就是在網咖，也可能是我準備要上班，黃俊
    誠叫我載他出去一下，他去哪邊我也不知道，可能載他到哪
    邊放他下去，我就去上班，可能是這樣，沒有載他去特定地
    方，我的印象沒有；我印象是我直接去上班，但他說他有讓
    我載過，所以我想可能是順便，事情不可能記那麼清楚，有
    時候是順便一下子，不可能記清楚。」等語（見A13 卷第14
    1 至143 頁）；然許榮麟上開所證述，除與黃俊誠於原審及
    本院審理時所陳稱：我的印象中是我叫許榮麟載我出去，黃
    玟諠找不到人，是我叫許榮麟載我去，是我交東西給黃玟諠
    ，許榮麟不知道載我出去要做什麼，我只叫他載我出去等語
    （A13 卷第75頁、本院卷第170 頁）不合外，更與附表一編
    號(十七)所示通聯譯文欄所示通話內容（即依黃俊誠對黃玟諠稱
    ：『他快到了，穿1 件牛仔褲』等語顯示，當時交付毒品之
    人絕非黃俊誠本人）不符。是許榮麟、黃俊誠上開所述應係
    卸責、迴護之詞，不足憑採。
  (三)另黃玟諠於原審審理時雖證稱：附表一編號(十七)那天我先打給
    劉福龍，我問他那邊是否還有，他知道我要買甲基安非他命
    ，他說他正在上班，要我打電話給黃俊誠，後來劉福龍有回
    我電話，他說他有先打電話給黃俊誠，告訴黃俊誠說我要先
    欠錢，他要我直接跟黃俊誠說等語（見A13 卷第186 頁反面
    至第188 頁），然黃玟諠上開證述內容尚難認其與劉福龍間
    就買賣毒品之標的物及價格已進行洽商、兜售，而劉福龍已
    著手於販賣毒品之行為。再者，參酌劉福龍自陳：我幫黃俊
    誠送甲基安非他命之代價是他會讓我無償施用甲基安非他命
    1 小包等語（見A3卷第23頁）；則附表一編號(十七)該次，劉福
    龍既正在上班，無利可圖，則劉福龍辯稱伊囑黃玟諠直接打
    電話給黃俊誠，伊不想涉入乙詞（見A3卷第189 頁），衡之
    一般常情，尚屬可採，是尚難認黃玟諠附表一編號(十七)該次先
    打電話予劉福龍，遽認被告劉福龍亦該當共同販賣第二級毒
    品之犯行，附此敘明。
三、另被告黃俊誠持有第一級毒品海洛因部分，亦據被告黃俊誠
    於本院審理中坦承不諱（見本院卷第166 頁反面），且扣案
    如附表二編號(一)所示之白色粉末1 包，經送驗是否含海洛因
    、古柯鹼、安非他命、甲基安非他命、MDMA類、愷他命反應
    ，僅檢出第一級毒品海洛因成分，有附表二編號(一)檢驗報告
    欄所示鑑定書在卷可稽（見A6卷第134 頁），是被告黃俊誠
    持有第一級毒品海洛因之犯行，亦堪認定。
四、另訊據上訴人即被告劉福龍則矢口否認有何販賣毒品之犯行
    ，辯稱：就附表一編號(九)部分，伊雖有拿毒品予黃明源夫婦
    ，但僅順便幫忙一下，亦沒有收錢；就附表一編號(十六)部分，
    是黃玟諠拜託我去向黃俊誠拿毒品，但因黃玟諠身上沒有錢
    ，我就沒有幫她向黃俊誠拿毒品云云。經查：
  (一)被告劉福龍就附表一編號(九)、(十六)等犯行，業據其於原審審理
    中坦承不諱（見原審卷即A13 卷第16頁、第202 頁），並經
    證人即購毒者蹇素惠（即附表一編號(九)部分）、黃玟諠（即
    附表一編號(十六)部分）於檢察官偵查中證述明確（見A6卷第63
    、84頁）；復有附表一編號(九)、(十六)之通聯譯文欄所示通訊監
    察譯文在卷可稽，是其於原審審理中之自白核與事實相符，
    應堪採信。
  (二)至於被告劉福龍於本院審理中，另以上揭情詞為辯；然查「
    犯罪之著手，係指行為人為實現犯意而開始實行犯罪構成要
    件之行為而言。毒品危害防制條例第4 條第1 、2 項之販賣
    第一、二級毒品罪，於售賣者與購毒者就買賣毒品之重要內
    容有所表示時，即可認為已經著手實行販賣毒品之行為；亦
    即販賣毒品之犯行，以售賣者與購毒者雙方就買賣毒品之重
    要內容有所意思而達成契約之合致時，即已著手於販賣毒品
    構成要件之行為，而售賣者已否實際交付毒品，乃該項販賣
    毒品行為是否既遂之問題。」（參照最高法院98年度台上字
    第2248號判決要旨）。本件被告劉福龍就附表一編號(九)部分
    ，既已知同案被告黃俊誠在販售毒品（按被告劉福龍亦有向
    黃俊誠購買毒品）；且當時同案被告黃俊誠指示其交付予購
    毒者即黃明源夫婦之物品係毒品甲基安非他命，亦為被告劉
    福龍所明知等情，為被告劉福龍所自承不諱（見本院卷第97
    頁反面），則被告劉福龍卻仍為被告黃俊誠交付毒品予他人
    ，自係以犯罪之意思實行販賣毒品之交付行為，當與被告黃
    俊誠有共同正犯關係。至於附表一編號(十六)部分，依據通訊監
    察譯文顯示，被告劉福龍於購毒者黃玟諠詢之「你現在有嗎
    ？」時，回稱：「有」；黃玟諠即又稱：「我要500 」。被
    告劉福龍則允之『好』，雙方並進而約定交付地點『正黑貓
    』處，亦即雙方就毒品之價格數量（500 元的量）已達成合
    意，並約定交貨地點，則被告劉福龍自是已著手於販賣毒品
    行為；況且依通訊內容顯示，被告劉福龍一再詢問黃玟諠到
    否（五甲），亦即被告劉福龍對此交易應已有所準備，否則
    為何一再詢問購毒者黃玟諠到否？至於事後雙方見面後，因
    故（即何人先給付）而未完成交易，亦屬該項販賣毒品行為
    既遂與否而已，應不影響犯罪行為已著手之認定。綜上，被
    告劉福龍於本院審理中翻異之前之自白，而為上開辯解，顯
    屬事後卸責之詞，不足為據。
五、又販賣第二級毒品甲基安非他命係違法行為，非可公然為之
    ，亦無公定之價格，不論任何包裝，均可任意分裝增減分量
    ，每次買賣價量，亦可能隨時依雙方間之關係深淺、資力、
    需求量及對行情之認知、來源是否充裕、查緝是否嚴緊，購
    買者被查獲時供述購買對象之可能性風險之評估等，因而異
    其標準，並機動調整，非可一概而論，是販賣之利得除經坦
    承犯行或價量俱臻明確外，委難查得實情，販賣之人從價差
    或量差中牟利方式雖異，其意圖營利之非法販賣行為則一致
    。本件雖無法判定被告黃俊誠、李勇強、劉福龍販賣、共同
    販賣甲基安非他命之實際獲利金額，然警方在被告黃俊誠居
    處所執行搜索時，既查獲供分裝甲基安非他命所用之電子秤
    、分裝杓、夾鏈袋等物；再依甲基安非他命價格昂貴、取得
    不易之性質，客觀上若無任何營利意圖，何須販賣，堪認被
    告黃俊誠、李勇強、劉福龍如附表一所示販賣、共同販賣第
    二級毒品甲基安非他命之行為，確有營利意圖。
六、按刑法上之幫助犯，係指以幫助之意思，對於正犯資以助力
    ，而未參與實行犯罪行為者而言；如就構成犯罪事實之一部
    ，已參與實行，即屬共同正犯。又販賣毒品罪乃係處罰行為
    人以營利意圖而「交付毒品」，並藉此「收取對價」之行為
    。是被告李勇強就附表一編號(一)至(二)、(四)至(五)、(十一)至(十五)所為
    ；被告劉福龍就附表一編號(九)、(十六)所為；許榮麟（另行偵結
    ）就附表一編號(十七)所為，均係參與實施販賣毒品犯罪構成要
    件之行為。
  (一)核被告黃俊誠附表一編號(一)至(十五)、(十七)至(十八)所為，係犯毒品危
    害防制條例第4 條第2 項之販賣第二級毒品罪；附表一編號
    (十六)所為，係犯毒品危害防制條例第4 條第6 項、第2 項之販
    賣第二級毒品未遂罪（理由詳後述）；另持有第一級毒品海
    洛因部分，係犯毒品危害防制條例第11條第1 項之持有第一
    級毒品罪。被告李勇強附表一編號(一)至(二)、(四)至(五)、(十一)至(十五)
    所為，係犯毒品危害防制條例第4 條第2 項之販賣第二級毒
    品罪（共9 罪）。被告劉福龍就附表一編號(九)所為，係犯毒
    品危害防制條例第4 條第2 項之販賣第二級毒品罪；附表一
    編號(十六)所為，係犯毒品危害防制條例第4 條第6 項、第2 項
    之販賣第二級毒品未遂罪（理由詳後述）。被告黃俊誠、李
    勇強、劉福龍各次基於販賣、共同販賣之犯意，而持有第二
    級毒品甲基安非他命之低度行為，均應為各次販賣、共同販
    賣第二級毒品甲基安非他命之高度行為所吸收，均不另論罪
    。被告黃俊誠與李勇強間就附表一編號(一)至(二)、(四)至(五)、(十一)
    至(十五)之犯行；被告黃俊誠與劉福龍間就附表一編號(九)、(十六)之
    犯行；被告黃俊誠與許榮麟就附表一編號(十七)之犯行，有犯意
    聯絡、行為分擔，應為共同正犯。被告黃俊誠附表一各編號
    所為；被告李勇強附表一編號(一)至(二)、(四)至(五)、(十一)至(十五)所為
    ；被告劉福龍附表一編號(九)、(十六)所為，時間互異，犯意各別
    ，應予分論併罰。又被告黃俊誠有如事實欄所載之前案科刑
    及執行紀錄，有臺灣高等法院被告前案紀錄表在卷可查，其
    受有期徒刑執行完畢後，5 年內故意再犯本件法定刑為有期
    徒刑以上刑之罪，均為累犯，均應依刑法第47條第1 項規定
    加重其刑，惟就所犯毒品危害防制條例第4 條第2 項法定刑
    為無期徒刑部分，依刑法第65條第1 項規定不得加重。再者
    ，犯毒品危害防制條例第4 條至第8 條之罪，於偵查及審判
    中均自白者，減輕其刑，98年5 月20日修正之毒品危害防制
    條例第17條第2 項定有明文，故毒販在偵查及審判中之歷次
    陳述，各有1 次以上之自白即有該條項之適用。被告黃俊誠
    、李勇強、劉福龍於偵訊及原審審理時，均已坦承附表一所
    載販賣、共同販賣甲基安非他命之犯行，均應依毒品危害防
    制條例第17條第2 項規定，減輕其刑。被告黃俊誠上開加重
    （累犯）、減輕事由，均應依刑法第71條第1 項之規定先加
    後減之。
  (二)至於公訴意旨雖認黃俊誠、劉福龍就附表一編號(十六)部分，係
    犯毒品危害防制條例第4 條第2 項之販賣第二級毒品既遂罪
    乙節；經查，附表一編號(十六)部分，因劉福龍要求先收錢再轉
    交甲基安非他命，黃玟諠覺得不妥而未答應，該次交易未成
    等情，業據證人黃玟諠迭於警詢、檢察官偵查中（見A6卷第
    72頁、A6卷第84頁）證述明確，是被告黃俊誠、劉福龍就附
    表一編號(十六)部分，係犯毒品危害防制條例第4 條第6 項、第
    2 項之販賣第二級毒品未遂罪，應依刑法第25條第2 項規定
    減輕其刑。被告黃俊誠就附表一編號(十六)部分之加重（累犯）
    、減輕事由（毒品危害防制條例第17條第2 項、刑法第25條
    第2 項），應依刑法第71條之規定先加重後遞減之；被告劉
    福龍就附表一編號(十六)部分之減輕事由（毒品危害防制條例第
    17條第2 項、刑法第25條第2 項），亦應依刑法第71條第2
    項之規定遞減之。
  (三)另被告黃俊誠等三人於本院審理中，請求就販毒部分依刑法
    第59條規定酌減乙事；經查，被告黃俊誠等三人均明知毒品
    危害國民健康，進而影響國家、社會甚遠，向為政府所嚴厲
    禁止，卻仍販賣毒品予他人，本即應重懲；況且其等販毒行
    為係因為貪圖牟利，並非迫於無奈，其等犯罪情狀在客觀上
    並未存有何種特殊原因或環境，足以引起社會一般大眾之同
    情；再者被告黃俊誠等三人所犯上開等罪，均已依毒品危害
    防制條例第17條第2 項規定減輕其等法定刑，亦無再認為宣
    告法定最低度刑度尤嫌過重之情形，即自無依刑法第59條酌
    減其刑之理由，一併敘明。
七、原審認被告黃俊誠所犯如附表一編號(一)至(五)、(九)、(十一)至(十八)所
    示之罪，暨持有第一級毒品罪（共15罪）；被告李勇強所犯
    如附表一編號(一)至(二)、(四)至(五)、(十一)至(十五)所示之罪（共9 罪）
    ；被告劉福龍所犯如附表一編號(九)、(十六)所示之罪（共2 罪）
    ，事證明確，因而適用毒品危害防制條例第4 條第2 項、第
    6 項、第11條第1 項、第17條第2 項，同條例第18條第1 項
    前段、第19條第1 項，刑法第11條、第28條、第25條、第47
    條第1 項、第51條第5 款、第38條第1 項第2 款等規定，並
    審酌被告黃俊誠、李勇強、劉福龍不思以正當途徑營利謀生
    ，均明知毒品戕害施用者身體至鉅，且施用者為購買毒品以
    解除毒癮，往往不惜耗費鉅資，以致散盡家財連累家人，甚
    或鋌而走險犯罪，危害社會治安，卻仍為一己私利，無視國
    家管制毒品之禁令，販賣或共同販賣第二級毒品甲基安非他
    命予附表一所示之人，犯後均坦承犯行，及渠等各次販賣甲
    基安非他命之數量等一切情狀，分別量處如附表一主文欄所
    示之刑，及被告黃俊誠持有第一級毒品部分處有期徒刑5 月
    （應執行刑部分由本院另為定之，詳後述）；其中被告李勇
    強（共9 罪）應執行有期徒刑9 年2 月；其中被告劉福龍（
    共2 罪）應執行有期徒刑4 年2 月。另敘明被告黃俊誠、
    李勇強、劉福龍就附表一所示各次販賣或共同販賣第二級毒
    品所得，雖均未扣案，仍應依毒品危害防制條例第19條第1
    項規定，分別宣告如附表一主文欄所示沒收或連帶沒收，如
    全部或一部不能沒收時，分別以其財產抵償或連帶抵償之（
    按附表一編號(十七)部分之販毒所得500 元，雖應與共犯許榮麟
    連帶沒收，但依最高法院98年度台上字第632 、3389、7613
    號等判決要旨，因許榮麟非本案共同被告，基於主文明確原
    則，該非本案共同被告不宜在主文中宣示之；而原審就該連
    帶沒收部分於理由中已詳為論述，因而依上開說明，原審主
    文諭知「與許榮麟連帶」等相關字語，在不影響全文意旨下
    ，即屬贅載，爰由本院一併更正之）。按以營利為目的販
    入毒品，經多次販賣後，持有剩餘毒品被查獲，其各次販賣
    毒品行為，固應併合處罰。惟該持有剩餘毒品之低度行為，
    應僅為最後一次販賣毒品之高度行為所吸收，不另論罪。則
    就該查獲之剩餘毒品，祇能於最後一次之販賣毒品罪宣告沒
    收銷燬，不得於各次販賣毒品罪均宣告沒收銷燬（參照最高
    法院97年度台上字第4068號判決要旨）。本件扣案如附表二
    編號(二)所示甲基安非他命，係被告黃俊誠多次販賣後所剩餘
    ，應於附表一編號(三)犯行項下宣告沒收銷燬；而包裝該甲基
    安非他命之夾鏈袋若需與其內毒品完全析離，需耗費成本過
    鉅，應認其與毒品間已無法析離；而將整體視為甲基安非他
    命，不問屬於犯人與否，併予沒收銷燬；至鑑驗耗損之毒品
    部分，因已滅失，毋庸再予宣告沒收銷燬。扣案如附表二
    編號(三)所示之電子磅秤1 臺，屬被告黃俊誠所有，供販賣第
    二級毒品犯罪所用之物；附表二編號(十)所示Sony Ericsson
    行動電話1 支，屬被告李勇強所有，供販賣第二級毒品犯罪
    所用之物，均應依毒品危害防制條例第19條第1 項規定宣告
    沒收之。扣案如附表二編號(五)所示之分裝杓1 支，係被告
    黃俊誠所有用以分裝販賣甲基安非他命所用，經鑑驗後呈甲
    基安非他命陽性反應，有附表二編號(五)鑑定結果欄所示鑑定
    報告可稽，顯殘留有第二級毒品甲基安非他命而難以析離，
    應視為毒品，應依毒品危害防制條例第18條第1 項規定沒收
    銷燬之。扣案如附表二編號(四)、(十二)-2所示之空夾鏈袋，分
    別係被告黃俊誠、李勇強所有，預備供販毒所用之物，應依
    刑法第38條第1 項第2 款之規定沒收。扣案如附表二編號
    (一)所示白色粉末1 包，經鑑驗係屬第一級毒品海洛因無訛，
    有附表二編號(一)鑑定結果欄所示鑑定報告可稽，而包裝袋與
    其上殘留之毒品，已難以分析剝離，應依毒品危害防制條例
    第18條第1 項前段規定，不問屬於犯人與否，併宣告沒收銷
    燬之，至於送鑑耗損之海洛因粉末，既已滅失，自無庸再予
    宣告沒收銷燬之必要。至其餘扣案物，因無證據證明與本件
    犯行有關，均不予宣告沒收。核其認事用法，並無不合，且
    量刑亦屬恰當。被告黃俊誠就此部分與被告李勇強之上訴意
    旨，均謂原判決量刑過重；而被告劉福龍上訴意旨，則否認
    犯罪，以指摘原判決不當，均為無理由，均應予駁回。
八、另原審就被告黃俊誠犯附表一編號(六)、(七)、(八)、(十)所示等4
    罪部分，認罪證明確而予以論罪科刑，固非無見；惟查，扣
    案如附表二編號(二)所示甲基安非他命，係被告黃俊誠多次販
    賣後所剩餘，應僅於附表一編號(三)犯行（即最後1次 ）項下
    宣告沒收銷燬（連同包裝袋），已如前述；惟原審就被告黃
    俊誠犯附表一編號(六)、(七)、(八)、(十)所示等4 罪部分，又於主
    文中為該項扣案物沒收銷毀之諭知，即與法不合，容有不當
    。被告黃俊誠上訴意旨，就此部分雖未指摘之，惟原判決既
    有上開不當之處，自應由本院就原判決上開部分撤銷改判（
    連同定其應執行刑部分）。爰審酌被告黃俊誠明知毒品戕害
    施用者身體至鉅，且施用者為購買毒品以解除毒癮，往往不
    惜耗費鉅資，以致散盡家財連累家人，甚或鋌而走險犯罪，
    危害社會治安，卻仍為一己私利，無視國家管制毒品之禁令
    ，販賣第二級毒品甲基安非他命予他人，實有不該；惟念被
    告黃俊誠犯後均坦承犯行，態度良好，及其各次販賣甲基安
    非他命之數量等一切情狀，分別量處如附表一編號(六)、(七)、
    (八)、(十)主文欄所示之刑。又扣案如附表二編號(五)所示之分裝
    杓1 支，係被告黃俊誠所有用以分裝販賣甲基安非他命所用
    ，經鑑驗後呈甲基安非他命陽性反應，有附表二編號(五)鑑定
    結果欄所示鑑定報告可稽，顯殘留有第二級毒品甲基安非他
    命而難以析離，應視為毒品，應依毒品危害防制條例第18條
    第1 項規定沒收銷燬之。扣案如附表二編號(三)所示之電子磅
    秤1 臺，屬被告黃俊誠所有，供販賣第二級毒品犯罪所用之
    物，應依毒品危害防制條例第19條第1 項規定宣告沒收之。
    扣案如附表二編號(四)所示之空夾鏈袋，係被告黃俊誠所有，
    預備供販毒所用之物，應依刑法第38條第1 項第2 款之規定
    沒收。又原審就被告黃俊誠所定之應執行刑，因已遭連同撤
    銷，是本院就本件被告黃俊誠所犯上開數罪（共19罪），另
    定其應執行刑為有期徒刑13年8 月。
據上論結，應依刑事訴訟法第368 條、第369 條第1 項前段、第
364 條、第299 條第1 項前段，毒品危害防制條例第4 條第2 項
、第17條第2 項、第18條第1 項、第19條第1 項，刑法第11條、
第47條第1 項、第51條第5 款、第38條第1 項第2 款，判決如主
文。
本案經檢察官高大方到庭執行職務。
中    華    民    國  100     年    3     月    16    日
                  刑事第四庭    審判長法  官  蕭權閔
                                      法  官  郭玫利
                                      法  官  吳進寶
以上正本證明與原本無異。
如不服本判決應於收受本判決後10日內向本院提出上訴書狀，其
未敘述上訴理由者，並得於提起上訴後10日內向本院補提理由書
狀（均須按他造當事人之人數附繕本）「切勿逕送上級法院」。
中    華    民    國   100    年    3     月    16    日
                                      書記官  唐奇燕
附錄本件判決論罪科刑法條：
毒品危害防制條例第4條（98年11月22日施行）
製造、運輸、販賣第一級毒品者，處死刑或無期徒刑；處無期徒
刑者，得併科新臺幣 2 千萬元以下罰金。
製造、運輸、販賣第二級毒品者，處無期徒刑或7 年以上有期徒
刑，得併科新臺幣1 千萬元以下罰金。
製造、運輸、販賣第三級毒品者，處5 年以上有期徒刑，得併科
新臺幣7 百萬元以下罰金。
製造、運輸、販賣第四級毒品者，處3 年以上10年以下有期徒刑
，得併科新臺幣3 百萬元以下罰金。
製造、運輸、販賣專供製造或施用毒品之器具者，處1 年以上7
年以下有期徒刑，得併科新臺幣1 百萬元以下罰金。
前五項之未遂犯罰之。
毒品危害防制條例第11條（98年11月22日施行）
持有第一級毒品者，處 3 年以下有期徒刑、拘役或新臺幣 5 萬
元以下罰金。
持有第二級毒品者，處 2 年以下有期徒刑、拘役或新臺幣 3 萬
元以下罰金。
持有第一級毒品純質淨重十公克以上者，處 1 年以上 7 年以下
有期徒刑，得併科新臺幣 1 百萬元以下罰金。
持有第二級毒品純質淨重二十公克以上者，處 6 月以上 5 年以
下有期徒刑，得併科新臺幣 70 萬元以下罰金。
持有第三級毒品純質淨重二十公克以上者，處3 年以下有期徒刑
，得併科新臺幣30萬元以下罰金。
持有第四級毒品純質淨重二十公克以上者，處1 年以下有期徒刑
，得併科新臺幣10萬元以下罰金。
持有專供製造或施用第一級、第二級毒品之器具者，處1 年以下
有期徒刑、拘役或新臺幣1 萬元以下罰金。
附表一
  ┌──┬───┬────┬───────────┬──────────┬──────┬────────────┐
  │編號│行為人│販賣對象│犯罪事實              │通聯譯文            │所犯法條    │主文                    │
  ├──┼───┼────┼───────────┼──────────┼──────┼────────────┤
  │ (一) │黃俊誠│劉福龍  │98年11月22日10時26分許│通聯時間98年11月22日│毒品危害防制│黃俊誠共同販賣第二級毒品│
  │    │李勇強│        │，李勇強所使用SonyEric│10時26分18秒        │條例第4 條第│，累犯，處有期徒刑肆年貳│
  │    │      │        │sson行動電話（門號0981│劉福龍：你再用1 個5 │2 項        │月。扣案如附表二編號(五)所│
  │    │      │        │330955）接獲劉福龍（門│的給我，說真的下午再│            │示之物沒收銷燬之；扣案如│
  │    │      │        │號0000000000）欲購買5 │給你。              │            │附表二編號(三)、(四)、(十)、(十二)│
  │    │      │        │百元甲基安非他命之來電│李勇強：那不會過關啦│            │-2所示之物均沒收；未扣案│
  │    │      │        │，黃俊誠、李勇強即基於│。                  │            │共同販賣第二級毒品所得新│
  │    │      │        │共同販賣第二級毒品甲基│劉福龍：雞巴。恁爸現│            │臺幣伍佰元，與李勇強連帶│
  │    │      │        │安非他命營利之意圖，由│在很難過，中午12時拿│            │沒收，如全部或一部不能沒│
  │    │      │        │李勇強、劉福龍議妥價錢│給你了，好啦？      │            │收時，以其等財產連帶抵償│
  │    │      │        │後，再由李勇強於同日10│李勇強：等下再打過來│            │之。                    │
  │    │      │        │時43分許，在高雄市小港│                    │            │                        │
  │    │      │        │區○○街291 巷5 號劉福│                    │            │李勇強共同販賣第二級毒品│
  │    │      │        │龍住處旁轉角，交付價值│通聯時間98年11月22日│            │，處有期徒刑參年捌月。扣│
  │    │      │        │5 百元之甲基安非他命予│10時33分23秒        │            │案如附表二編號(五)所示之物│
  │    │      │        │劉福龍，並收取購毒價金│劉福龍：喂，我到了，│            │沒收銷燬之；扣案如附表二│
  │    │      │        │5 百元。              │要用恰水的。        │            │編號(三)、(四)、(十)、(十二)-2所示│
  │    │      │        │                      │                    │            │之物均沒收；未扣案共同販│
  │    │      │        │                      │通聯時間98年11月22日│            │賣第二級毒品所得新臺幣伍│
  │    │      │        │                      │10時43分            │            │佰元，與黃俊誠連帶沒收，│
  │    │      │        │                      │李勇強叫劉福龍等一下│            │如全部或一部不能沒收時，│
  │    │      │        │                      │，馬上下去。        │            │以其等財產連帶抵償之。  │
  │    │      │        │                      │（A3卷第94頁）      │            │                        │
  ├──┼───┼────┼───────────┼──────────┼──────┼────────────┤
  │ (二) │黃俊誠│劉福龍  │98年11月29日15時19分許│通聯時間98年11月29日│毒品危害防制│黃俊誠共同販賣第二級毒品│
  │    │李勇強│        │，李勇強所使用SonyEric│15時19分41秒        │條例第4 條第│，累犯，處有期徒刑肆年貳│
  │    │      │        │sson行動電話（門號0981│劉福龍：我要拿500 ，│2 項        │月。扣案如附表二編號(五)所│
  │    │      │        │330955）接獲劉福龍（門│還是跟你老大拿，你身│            │示之物沒收銷燬之；扣案如│
  │    │      │        │號0000000000）欲購買5 │上有沒有？          │            │附表二編號(三)、(四)、(十)、(十二)│
  │    │      │        │百元甲基安非他命之來電│李勇強：有啊！      │            │-2所示之物均沒收；未扣案│
  │    │      │        │，黃俊誠、李勇強即基於│劉福龍：那我找你就對│            │共同販賣第二級毒品所得新│
  │    │      │        │共同販賣第二級毒品甲基│了，快回來。        │            │臺幣伍佰元，與李勇強連帶│
  │    │      │        │安非他命營利之意圖，由│李勇強：好啦。      │            │沒收，如全部或一部不能沒│
  │    │      │        │李勇強、劉福龍議妥價錢│                    │            │收時，以其等財產連帶抵償│
  │    │      │        │後，再由李勇強於同日15│通聯時間98年11月29日│            │之。                    │
  │    │      │        │時56分許，在高雄市小港│15時50分13秒        │            │                        │
  │    │      │        │區○○街291 巷5 號劉福│李勇強叫劉福龍過去公│            │李勇強共同販賣第二級毒品│
  │    │      │        │龍住處旁轉角，交付價值│園那。              │            │，處有期徒刑參年捌月。扣│
  │    │      │        │5 百元之甲基安非他命予│ （A3卷第95頁）     │            │案如附表二編號(五)所示之物│
  │    │      │        │劉福龍，並收取購毒價金│                    │            │沒收銷燬之；扣案如附表二│
  │    │      │        │5 百元。              │                    │            │編號(三)、(四)、(十)、(十二)-2所示│
  │    │      │        │                      │                    │            │之物均沒收；未扣案共同販│
  │    │      │        │                      │                    │            │賣第二級毒品所得新臺幣伍│
  │    │      │        │                      │                    │            │佰元，與黃俊誠連帶沒收，│
  │    │      │        │                      │                    │            │如全部或一部不能沒收時，│
  │    │      │        │                      │                    │            │以其等財產連帶抵償之。  │
  ├──┼───┼────┼───────────┼──────────┼──────┼────────────┤
  │ (三) │黃俊誠│劉福龍  │99年1 月26日凌晨0 時，│無                  │毒品危害防制│黃俊誠販賣第二級毒品，累│
  │    │      │        │黃俊誠基於販賣第二級毒│                    │條例第4 條第│犯，處有期徒刑肆年貳月。│
  │    │      │        │品甲基安非他命營利之意│                    │2 項        │扣案如附表二編號(二)、(五)所│
  │    │      │        │圖，在其位於高雄縣鳳山│                    │            │示之物沒收銷燬之；扣案如│
  │    │      │        │市○○○路677 巷24號3 │                    │            │附表二編號(三)、(四)所示之物│
  │    │      │        │樓住處，以2 千元之代價│                    │            │均沒收；未扣案販賣第二級│
  │    │      │        │販售甲基安非他命予劉福│                    │            │毒品所得新臺幣貳仟元，沒│
  │    │      │        │龍，並向劉福龍收取購毒│                    │            │收之，如全部或一部不能沒│
  │    │      │        │價金2 千元（扣案如附表│                    │            │收時，以其財產抵償之。  │
  │    │      │        │二編號(十四)所示甲基安非他│                    │            │                        │
  │    │      │        │命即劉福龍本次購買施用│                    │            │                        │
  │    │      │        │後所剩餘）。          │                    │            │                        │
  ├──┼───┼────┼───────────┼──────────┼──────┼────────────┤
  │ (四) │黃俊誠│黃明源  │98年12月8 日17時10分許│通聯時間98年12月8 日│毒品危害防制│黃俊誠共同販賣第二級毒品│
  │    │李勇強│蹇素惠  │，李勇強所使用SonyEric│17時10分42秒        │條例第4 條第│，累犯，處有期徒刑肆年貳│
  │    │      │        │sson行動電話（門號0981│黃明源：我太太等下打│2 項        │月。扣案如附表二編號(五)所│
  │    │      │        │330955）接獲黃明源（門│電話給你，我要處理1 │            │示之物沒收銷燬之；扣案如│
  │    │      │        │號0000000000 ）欲購買1│千，我現在楠梓收東西│            │附表二編號(三)、(四)、(十)、(十二)│
  │    │      │        │千元甲基安非他命之來電│，我老婆身上剩8 、9 │            │-2所示之物均沒收；未扣案│
  │    │      │        │，黃俊誠、李勇強即基於│百，你先給她，不夠我│            │共同販賣第二級毒品所得新│
  │    │      │        │共同販賣第二級毒品甲基│補給你。            │            │臺幣捌佰元，與李勇強連帶│
  │    │      │        │安非他命營利之意圖，由│李勇強：你差多少，我│            │沒收，如全部或一部不能沒│
  │    │      │        │李勇強、黃明源議妥價錢│不能分2 分，是我老闆│            │收時，以其等財產連帶抵償│
  │    │      │        │後，再由李勇強於同日17│分的。              │            │之。                    │
  │    │      │        │時10分後某時，在高雄縣│（A6卷第35頁）      │            │                        │
  │    │      │        │鳳山市○○街正義公園，│                    │            │李勇強共同販賣第二級毒品│
  │    │      │        │交付價值1 千元之甲基安│                    │            │，處有期徒刑參年捌月。扣│
  │    │      │        │非他命予黃明源之配偶蹇│                    │            │案如附表二編號(五)所示之物│
  │    │      │        │素惠，並收取蹇素惠所交│                    │            │沒收銷燬之；扣案如附表二│
  │    │      │        │付購毒價金8 百元，不足│                    │            │編號(三)、(四)、(十)、(十二)-2所示│
  │    │      │        │部分先行賒欠。        │                    │            │之物均沒收；未扣案共同販│
  │    │      │        │                      │                    │            │賣第二級毒品所得新臺幣捌│
  │    │      │        │                      │                    │            │佰元，與黃俊誠連帶沒收，│
  │    │      │        │                      │                    │            │如全部或一部不能沒收時，│
  │    │      │        │                      │                    │            │以其等財產連帶抵償之。  │
  ├──┼───┼────┼───────────┼──────────┼──────┼────────────┤
  │ (五) │黃俊誠│黃明源  │98年12月9 日19時54分許│通聯時間98年12 月9日│毒品危害防制│黃俊誠共同販賣第二級毒品│
  │    │李勇強│        │，李勇強所使用SonyEric│19時54分17秒        │條例第4 條第│，累犯，處有期徒刑肆年貳│
  │    │      │        │sson行動電話（門號0981│黃明源：跑1 趟。    │2 項        │月。扣案如附表二編號(五)所│
  │    │      │        │330955）接獲黃明源（門│李勇強：哪裡？      │            │示之物沒收銷燬之；扣案如│
  │    │      │        │號0000000000 ）欲購買7│黃明源：跟昨天一樣地│            │附表二編號(三)、(四)、(十)、(十二)│
  │    │      │        │百元甲基安非他命之來電│方，但身上700 。    │            │-2所示之物均沒收；未扣案│
  │    │      │        │，黃俊誠、李勇強即基於│李勇強：好。        │            │共同販賣第二級毒品所得新│
  │    │      │        │共同販賣第二級毒品甲基│黃明源：昨天跟我老婆│            │臺幣柒佰元，與李勇強連帶│
  │    │      │        │安非他命營利之意圖，由│約全家。            │            │沒收，如全部或一部不能沒│
  │    │      │        │李勇強、黃明源議妥價錢│李勇強：好。        │            │收時，以其等財產連帶抵償│
  │    │      │        │後，再由李勇強於同日20│黃明源：多久到？    │            │之。                    │
  │    │      │        │時24分許，在高雄市小港│李勇強：10分鐘。    │            │                        │
  │    │      │        │區○○路「桂林福安宮」│                    │            │李勇強共同販賣第二級毒品│
  │    │      │        │旁某公園，交付價值7 百│通聯時間98年12 月9日│            │，處有期徒刑參年捌月。扣│
  │    │      │        │元之甲基安非他命予黃明│20時15分36秒        │            │案如附表二編號(五)所示之物│
  │    │      │        │源，並收取黃明源所交付│黃明源：到了嗎？    │            │沒收銷燬之；扣案如附表二│
  │    │      │        │購毒價金7 百元。      │李勇強：麻煩你到桂林│            │編號(三)、(四)、(十)、(十二)-2所示│
  │    │      │        │                      │福安宮公園，我拿漂亮│            │之物均沒收；未扣案共同販│
  │    │      │        │                      │給你。              │            │賣第二級毒品所得新臺幣柒│
  │    │      │        │                      │黃明源：好。        │            │佰元，與黃俊誠連帶沒收，│
  │    │      │        │                      │                    │            │如全部或一部不能沒收時，│
  │    │      │        │                      │通聯時間98年12月9 日│            │以其等財產連帶抵償之。  │
  │    │      │        │                      │20時24 分36 秒      │            │                        │
  │    │      │        │                      │黃明源：到了。      │            │                        │
  │    │      │        │                      │李勇強：我也到了。  │            │                        │
  │    │      │        │                      │（A6卷第35頁）      │            │                        │
  ├──┼───┼────┼───────────┼──────────┼──────┼────────────┤
  │ (六) │黃俊誠│蹇素惠  │99年1 月12日2 時3 分許│通聯時間99年1 月12日│毒品危害防制│黃俊誠販賣第二級毒品，累│
  │    │      │        │，黃俊誠所使用之門號09│2 時3 分47秒        │條例第4 條第│犯，處有期徒刑肆年貳月。│
  │    │      │        │00000000行動電話接獲蹇│蹇素惠：哥啊厚，我小│2 項        │扣案如附表二編號(五)所示之│
  │    │      │        │素惠欲購買5 百元甲基安│惠啊，我現在過去嗎？│            │物沒收銷燬之；扣案如附表│
  │    │      │        │非他命之來電（門號0987│黃俊誠：沒有你說的那│            │二編號(三)、(四)所示之物均沒│
  │    │      │        │513742），黃俊誠即基於│麼多喔。            │            │收。                    │
  │    │      │        │販賣第二級毒品甲基安非│蹇素惠：有夠可以用嗎│            │                        │
  │    │      │        │他命營利之意圖，雙方議│黃俊誠：一半而已。  │            │                        │
  │    │      │        │妥價錢後，由蹇素惠於同│蹇素惠：好啦。      │            │                        │
  │    │      │        │日2 時18分許，前往至黃│                    │            │                        │
  │    │      │        │俊誠位於高雄市前鎮區佛│通聯時間99年1 月12日│            │                        │
  │    │      │        │公路197 號3樓 居處收受│2 時18分1 秒        │            │                        │
  │    │      │        │黃俊誠所交付價值5 百元│蹇素惠：我到了。    │            │                        │
  │    │      │        │之甲基安非他命，但該次│黃俊誠：你坐上來，我│            │                        │
  │    │      │        │購毒價金則先予賒欠。  │拿給你啦。          │            │                        │
  │    │      │        │                      │蹇素惠：好。        │            │                        │
  │    │      │        │                      │（A6卷第52頁）      │            │                        │
  ├──┼───┼────┼───────────┼──────────┼──────┼────────────┤
  │ (七) │黃俊誠│蹇素惠  │99年1 月12日12時11分許│通聯時間99年1 月12日│毒品危害防制│黃俊誠販賣第二級毒品，累│
  │    │      │        │，黃俊誠所使用之門號09│12 時11 分7 秒      │條例第4 條第│犯，處有期徒刑肆年貳月。│
  │    │      │        │00000000行動電話接獲蹇│蹇素惠：喂，哥啊喔，│2 項        │扣案如附表二編號(五)所示之│
  │    │      │        │素惠欲購買8 百元甲基安│要拿800 。          │            │物沒收銷燬之；扣案如附表│
  │    │      │        │非他命之來電（門號0987│黃俊誠：這樣喔。    │            │二編號(三)、(四)所示之物均沒│
  │    │      │        │513742），黃俊誠即基於│蹇素惠：你的錢可以給│            │收；未扣案販賣第二級毒品│
  │    │      │        │販賣第二級毒品甲基安非│你了，我有接到工作了│            │所得新臺幣捌佰元，沒收之│
  │    │      │        │他命營利之意圖，雙方議│黃俊誠：什麼時候啦。│            │，如全部或一部不能沒收時│
  │    │      │        │妥價錢後，由蹇素惠於同│                    │            │，以其財產抵償之。      │
  │    │      │        │日12時25分許，前往至高│通聯時間99年1 月12日│            │                        │
  │    │      │        │雄市○鎮區○○路197 號│12時25分53秒        │            │                        │
  │    │      │        │3 樓黃俊誠住處收受黃俊│蹇素惠：我到了喔。  │            │                        │
  │    │      │        │誠所交付價值8 百元之甲│黃俊誠：下面的門有關│            │                        │
  │    │      │        │基安非他命，並交付8 百│嗎？                │            │                        │
  │    │      │        │元購毒價金予黃俊誠。  │蹇素惠：有。        │            │                        │
  │    │      │        │                      │黃俊誠：好，我幫你開│            │                        │
  │    │      │        │                      │（A6卷第54頁）      │            │                        │
  │    │      │        │                      │                    │            │                        │
  ├──┼───┼────┼───────────┼──────────┼──────┼────────────┤
  │ (八) │黃俊誠│蹇素惠  │99年1 月12日16時18分許│通聯時間99年1 月12日│毒品危害防制│黃俊誠販賣第二級毒品，累│
  │    │      │        │，黃俊誠所使用之門號09│16時18分43秒        │條例第4 條第│犯，處有期徒刑肆年貳月。│
  │    │      │        │00000000行動電話接獲蹇│蹇素惠：喂，我小惠仔│2 項        │扣案如附表二編號(五)所示之│
  │    │      │        │素惠欲購買8 百元甲基安│，半、半有辦法出嗎? │            │物沒收銷燬之；扣案如附表│
  │    │      │        │非他命之來電（門號0987│黃俊誠：你拿錢過來，│            │二編號(三)、(四)所示之物均沒│
  │    │      │        │513742），黃俊誠即基於│現在馬上過來。      │            │收；未扣案販賣第二級毒品│
  │    │      │        │販賣第二級毒品甲基安非│蹇素惠：嘿啊，我順便│            │所得新臺幣捌佰元，沒收之│
  │    │      │        │他命營利之意圖，雙方議│5 百還你，昨天的。  │            │，如全部或一部不能沒收時│
  │    │      │        │妥價錢後，由蹇素惠於同│黃俊誠：嘿啊，我麻煩│            │，以其財產抵償之。      │
  │    │      │        │日16時30分許，前往至高│你騎到你載我去的那裡│            │                        │
  │    │      │        │雄市○鎮區○○路附近之│，還有印象嗎？你到那│            │                        │
  │    │      │        │黃俊誠友人住處收受黃俊│裡好嗎？            │            │                        │
  │    │      │        │誠所交付價值8 百元之甲│蹇素惠：好。        │            │                        │
  │    │      │        │基安非他命，並交付8 百│黃俊誠：你從那邊過去│            │                        │
  │    │      │        │元購毒價金予黃俊誠。  │，不用再過來草衙。  │            │                        │
  │    │      │        │                      │（A6卷第55頁）      │            │                        │
  │    │      │        │                      │                    │            │                        │
  ├──┼───┼────┼───────────┼──────────┼──────┼────────────┤
  │ (九) │黃俊誠│黃明源  │99年1 月18日21時38分許│通聯時間99年1 月18日│毒品危害防制│黃俊誠共同販賣第二級毒品│
  │    │劉福龍│蹇素惠  │，黃俊誠所使用之門號09│21時38分41秒        │條例第4 條第│，累犯，處有期徒刑肆年貳│
  │    │      │        │00000000行動電話接獲黃│黃明源：兄仔，我現在│2 項        │月。扣案如附表二編號(五)所│
  │    │      │        │明源欲購買5 百元甲基安│叫我老婆騎過去喔！  │            │示之物沒收銷燬之；扣案如│
  │    │      │        │非他命之來電（門號0983│黃俊誠：好啊        │            │附表二編號(三)、(四)所示之物│
  │    │      │        │442111），黃俊誠、劉福│（A6卷第36頁）      │            │均沒收；未扣案共同販賣第│
  │    │      │        │龍即共同基於販賣第二級│                    │            │二級毒品所得新臺幣伍佰元│
  │    │      │        │毒品甲基安非他命營利之│通聯時間99年1月18日 │            │，與劉福龍連帶沒收，如全│
  │    │      │        │意圖，由黃俊誠、黃明源│22時10分1 秒        │            │部或一部不能沒收時，以其│
  │    │      │        │議妥價錢後，蹇素惠旋即│蹇素惠：我小惠。    │            │等財產連帶抵償之。      │
  │    │      │        │於同日22時10分許，前往│黃俊誠：你在樓下了？│            │                        │
  │    │      │        │至黃俊誠位於高雄市前鎮│蹇素惠：對。        │            │劉福龍共同販賣第二級毒品│
  │    │      │        │區○○路197 號3 樓居處│黃俊誠：我叫人拿下去│            │，處有期徒刑參年捌月。扣│
  │    │      │        │，並收受劉福龍所交付價│（A6卷第56 頁 ）    │            │案如附表二編號(五)所示之物│
  │    │      │        │值5 百元之甲基安非他命│                    │            │沒收銷燬之；扣案如附表二│
  │    │      │        │，並交付5 百元購毒價金│                    │            │編號(三)、(四)所示之物均沒收│
  │    │      │        │予劉福龍。            │                    │            │；未扣案共同販賣第二級毒│
  │    │      │        │                      │                    │            │品所得新臺幣伍佰元，與黃│
  │    │      │        │                      │                    │            │俊誠連帶沒收，如全部或一│
  │    │      │        │                      │                    │            │部不能沒收時，以其等財產│
  │    │      │        │                      │                    │            │連帶抵償之。            │
  ├──┼───┼────┼───────────┼──────────┼──────┼────────────┤
  │ (十) │黃俊誠│黃明源  │99年1 月22日2 時32分許│通聯時間99年1 月22日│毒品危害防制│黃俊誠販賣第二級毒品，累│
  │    │      │蹇素惠  │，黃俊誠所使用門號0987│2 時32分59秒        │條例第4 條第│犯，處有期徒刑肆年貳月。│
  │    │      │        │063454號行動電話接獲黃│黃明源：兄仔，現在有│2 項        │扣案如附表二編號(五)所示之│
  │    │      │        │明源（門號0000000000）│嗎？                │            │物沒收銷燬之；扣案如附表│
  │    │      │        │向其購買8 百元甲基安非│黃俊誠：有啊！你要過│            │二編號(三)、(四)所示之物均沒│
  │    │      │        │他命之來電，黃俊誠即基│來嗎？              │            │收；未扣案販賣第二級毒品│
  │    │      │        │於販賣第二級毒品甲基安│黃明源：我叫我老婆過│            │所得新臺幣捌佰元，沒收之│
  │    │      │        │非命營利之意圖，雙方議│去，我眼睛痛無法騎車│            │，如全部或一部不能沒收時│
  │    │      │        │妥價錢後，由黃明源配偶│。                  │            │，以其財產抵償之。      │
  │    │      │        │蹇素惠於同日2 時54分許│黃俊誠：好啊。      │            │                        │
  │    │      │        │，前往黃俊誠位於高雄市│（A6卷第38頁）      │            │                        │
  │    │      │        │前鎮區○○路197 號3 樓│                    │            │                        │
  │    │      │        │居處，收受黃俊誠所交付│通聯時間99年1 月22日│            │                        │
  │    │      │        │價值8 百元之甲基安非他│2 時54分55秒        │            │                        │
  │    │      │        │命，並交付8 百元價金與│蹇素惠：我小惠，我到│            │                        │
  │    │      │        │黃俊誠。              │了。                │            │                        │
  │    │      │        │                      │黃俊誠：好          │            │                        │
  │    │      │        │                      │（A6卷第57頁）      │            │                        │
  │    │      │        │                      │                    │            │                        │
  ├──┼───┼────┼───────────┼──────────┼──────┼────────────┤
  │(十一)  │黃俊誠│莊顏通  │98年12月7 日13時17分許│通聯時間98年12 月7日│毒品危害防制│黃俊誠共同販賣第二級毒品│
  │    │李勇強│        │，李勇強所使用SonyEric│13時17分12秒        │條例第4 條第│，累犯，處有期徒刑肆年貳│
  │    │      │        │sson行動電話（門號0981│莊顏通：要處理啦! 半│2 項        │月。扣案如附表二編號(五)所│
  │    │      │        │330955）接獲莊顏通（門│半-2000元可以嗎?    │            │示之物沒收銷燬之；扣案如│
  │    │      │        │號0000000000）欲購買2 │李勇強：可以啊!OK-隨│            │附表二編號(三)、(四)、(十)、(十二)│
  │    │      │        │千元甲基安非他命之來電│時都可以。          │            │-2所示之物均沒收；未扣案│
  │    │      │        │，黃俊誠、李勇強即基於│莊顏通：你要過來打給│            │共同販賣第二級毒品所得新│
  │    │      │        │共同販賣第二級毒品甲基│我。                │            │臺幣貳仟元，與李勇強連帶│
  │    │      │        │安非他命營利之意圖，由│                    │            │沒收，如全部或一部不能沒│
  │    │      │        │李勇強、莊顏通議妥價錢│通聯時間98年12 月7日│            │收時，以其等財產連帶抵償│
  │    │      │        │後，再由李勇強於同日16│13時59分05秒        │            │之。                    │
  │    │      │        │時54分許，在高雄市小港│莊顏通：喂。        │            │                        │
  │    │      │        │區○○街40巷15號莊顏通│李勇強：你朋友到了嗎│            │李勇強共同販賣第二級毒品│
  │    │      │        │住處，交付價值2 千元之│莊顏通：那是我要的。│            │，處有期徒刑參年捌月。扣│
  │    │      │        │甲基安非他命予莊顏通，│李勇強：你要的，現金│            │案如附表二編號(五)所示之物│
  │    │      │        │並收取莊顏通所交付購毒│還是…。            │            │沒收銷燬之；扣案如附表二│
  │    │      │        │價金2 千元。          │莊顏通：現金的，是我│            │編號(三)、(四)、(十)、(十二)-2所示│
  │    │      │        │                      │要的。              │            │之物均沒收；未扣案共同販│
  │    │      │        │                      │李勇強：喔！你要我送│            │賣第二級毒品所得新臺幣貳│
  │    │      │        │                      │過去嗎？那我等一下馬│            │仟元，與黃俊誠連帶沒收，│
  │    │      │        │                      │上送過去。          │            │如全部或一部不能沒收時，│
  │    │      │        │                      │                    │            │以其等財產連帶抵償之。  │
  │    │      │        │                      │通聯時間98年12 月7日│            │                        │
  │    │      │        │                      │16時40分26秒        │            │                        │
  │    │      │        │                      │莊顏通：喂，你可以先│            │                        │
  │    │      │        │                      │過來了。            │            │                        │
  │    │      │        │                      │李勇強：好。        │            │                        │
  │    │      │        │                      │                    │            │                        │
  │    │      │        │                      │通聯時間98年12 月7日│            │                        │
  │    │      │        │                      │16時54分秒          │            │                        │
  │    │      │        │                      │李勇強：我馬上到。  │            │                        │
  │    │      │        │                      │（A5卷第54、55頁）  │            │                        │
  ├──┼───┼────┼───────────┼──────────┼──────┼────────────┤
  │(十二)  │黃俊誠│洪江良  │98年11月22日14時46分許│通聯時間98年11 月22 │毒品危害防制│黃俊誠共同販賣第二級毒品│
  │    │李勇強│        │，李勇強所使用SonyEric│日14時46分01秒      │條例第4 條第│，累犯，處有期徒刑肆年貳│
  │    │      │        │sson行動電話（門號0981│洪江良：喂，你好。  │2 項        │月。扣案如附表二編號(五)所│
  │    │      │        │330955）接獲洪江良（門│李勇強：安怎。要找『│            │示之物沒收銷燬之；扣案如│
  │    │      │        │號0000000000）欲購買3 │牛頭』呢? 他在廁所還│            │附表二編號(三)、(四)、(十)、(十二)│
  │    │      │        │百元甲基安非他命之來電│沒出來。            │            │-2所示之物均沒收；未扣案│
  │    │      │        │，黃俊誠、李勇強即基於│洪江良：你跟他說一下│            │共同販賣第二級毒品所得新│
  │    │      │        │共同販賣第二級毒品甲基│，要處理啦。        │            │臺幣參佰元，與李勇強連帶│
  │    │      │        │安非他命營利之意圖，由│李勇強：「硬的」哦? │            │沒收，如全部或一部不能沒│
  │    │      │        │黃俊誠、洪江良議妥價錢│要處理多少?         │            │收時，以其等財產連帶抵償│
  │    │      │        │後，再由李勇強於同日15│洪江良：你先跟他轉達│            │之。                    │
  │    │      │        │時13分許，在高雄市前鎮│一下，等下打給我。  │            │                        │
  │    │      │        │區某冷凍廠附近，交付價│李勇強：【背景聲：『│            │李勇強共同販賣第二級毒品│
  │    │      │        │值3 百元之甲基安非他命│大頭」，大理石的】有│            │，處有期徒刑參年捌月。扣│
  │    │      │        │予洪江良，並收取洪江良│啦。要處理多少，我跟│            │案如附表二編號(五)所示之物│
  │    │      │        │所交付購毒價金3 百元。│他說。他在廁所。    │            │沒收銷燬之；扣案如附表二│
  │    │      │        │                      │洪江良：你們在那裡? │            │編號(三)、(四)、(十)、(十二)-2所示│
  │    │      │        │                      │李勇強：在前鎮捷運草│            │之物均沒收；未扣案共同販│
  │    │      │        │                      │衙。                │            │賣第二級毒品所得新臺幣參│
  │    │      │        │                      │洪江良：哦那麼遠，你│            │佰元，與黃俊誠連帶沒收，│
  │    │      │        │                      │昨天有跟他過來嗎?   │            │如全部或一部不能沒收時，│
  │    │      │        │                      │李勇強：有啦。      │            │以其等財產連帶抵償之。  │
  │    │      │        │                      │【換『大頭』聽】喂！│            │                        │
  │    │      │        │                      │洪江良：你出來了哦。│            │                        │
  │    │      │        │                      │幫我處理一下。      │            │                        │
  │    │      │        │                      │黃俊誠：多少?       │            │                        │
  │    │      │        │                      │洪江良：300 好不好。│            │                        │
  │    │      │        │                      │黃俊誠：那你過來啦。│            │                        │
  │    │      │        │                      │洪江良：好啦。      │            │                        │
  │    │      │        │                      │                    │            │                        │
  │    │      │        │                      │通聯時間98年11月22日│            │                        │
  │    │      │        │                      │15時13分32秒        │            │                        │
  │    │      │        │                      │洪江良：我現在到捷運│            │                        │
  │    │      │        │                      │站了，怎麼走？      │            │                        │
  │    │      │        │                      │李勇強：一直下來你就│            │                        │
  │    │      │        │                      │看到那個【換『大頭』│            │                        │
  │    │      │        │                      │聽】黃俊誠：喂！你到│            │                        │
  │    │      │        │                      │那個「太師傅」啦。  │            │                        │
  │    │      │        │                      │洪江良：然後呢？你要│            │                        │
  │    │      │        │                      │出來喔？            │            │                        │
  │    │      │        │                      │黃俊誠：到「太師傅」│            │                        │
  │    │      │        │                      │再打給我。          │            │                        │
  │    │      │        │                      │洪江良：我到了啦。  │            │                        │
  │    │      │        │                      │黃俊誠：你再直騎，那│            │                        │
  │    │      │        │                      │個冷凍廠你知道嗎？  │            │                        │
  │    │      │        │                      │洪江良：我知道。你那│            │                        │
  │    │      │        │                      │裡不可以去喔？      │            │                        │
  │    │      │        │                      │黃俊誠：對啦。      │            │                        │
  │    │      │        │                      │（A5卷第78頁）      │            │                        │
  │    │      │        │                      │                    │            │                        │
  ├──┼───┼────┼───────────┼──────────┼──────┼────────────┤
  │(十三)  │黃俊誠│洪江良  │98年11月24日1 時51分許│通聯時間98年11 月24 │毒品危害防制│黃俊誠共同販賣第二級毒品│
  │    │李勇強│        │，李勇強所使用SonyEric│日1 時51分48秒      │條例第4 條第│，累犯，處有期徒刑肆年貳│
  │    │      │        │sson行動電話（門號0981│洪江良：有沒有「工作│2 項        │月。扣案如附表二編號(五)所│
  │    │      │        │330955）接獲洪江良（門│」?                 │            │示之物沒收銷燬之；扣案如│
  │    │      │        │號0000000000）欲購買1 │李勇強：有「工作」啊│            │附表二編號(三)、(四)、(十)、(十二)│
  │    │      │        │千元甲基安非他命之來電│。                  │            │-2所示之物均沒收；未扣案│
  │    │      │        │，黃俊誠、李勇強即基於│洪江良：「那個」啦  │            │共同販賣第二級毒品所得新│
  │    │      │        │共同販賣第二級毒品甲基│100O。              │            │臺幣壹仟元，與李勇強連帶│
  │    │      │        │安非他命營利之意圖，由│李勇強：現在喔。    │            │沒收，如全部或一部不能沒│
  │    │      │        │李勇強、洪江良議妥價錢│洪江良：不然呢? 你在│            │收時，以其等財產連帶抵償│
  │    │      │        │後，再由李勇強於同日1 │哪裡?               │            │之。                    │
  │    │      │        │時51分後某時，在高雄市│李勇強：我在桂林那個│            │                        │
  │    │      │        │小港區○○路某中日超商│中日超商。          │            │李勇強共同販賣第二級毒品│
  │    │      │        │前，交付價值1 千元之甲│洪江良：你要過來還是│            │，處有期徒刑參年捌月。扣│
  │    │      │        │基安非他命予洪江良，並│怎樣?               │            │案如附表二編號(五)所示之物│
  │    │      │        │收取洪江良所交付購毒價│李勇強：你過來啦。過│            │沒收銷燬之；扣案如附表二│
  │    │      │        │金1 千元。            │來再說。            │            │編號(三)、(四)、(十)、(十二)-2所示│
  │    │      │        │                      │（A5卷第78頁）      │            │之物均沒收；未扣案共同販│
  │    │      │        │                      │                    │            │賣第二級毒品所得新臺幣壹│
  │    │      │        │                      │                    │            │仟元，與黃俊誠連帶沒收，│
  │    │      │        │                      │                    │            │如全部或一部不能沒收時，│
  │    │      │        │                      │                    │            │以其等財產連帶抵償之。  │
  ├──┼───┼────┼───────────┼──────────┼──────┼────────────┤
  │(十四)  │黃俊誠│洪江良  │98年11月27日8 時2 分許│通聯時間98年11 月27 │毒品危害防制│黃俊誠共同販賣第二級毒品│
  │    │李勇強│        │，李勇強所使用SonyEric│日8 時2 分12秒      │條例第4 條第│，累犯，處有期徒刑肆年貳│
  │    │      │        │sson行動電話（門號0981│洪江良：你在哪? 有工│2 項        │月。扣案如附表二編號(五)所│
  │    │      │        │330955）接獲洪江良（門│作嗎?               │            │示之物沒收銷燬之；扣案如│
  │    │      │        │號0000000000）欲購買1 │李勇強：有啊!我在我 │            │附表二編號(三)、(四)、(十)、(十二)│
  │    │      │        │千元甲基安非他命之來電│老闆這裡，怎樣你說。│            │-2所示之物均沒收；未扣案│
  │    │      │        │，黃俊誠、李勇強即基於│洪江良：我要1 ，喂喂│            │共同販賣第二級毒品所得新│
  │    │      │        │共同販賣第二級毒品甲基│喂，我晚一點再拿給你│            │臺幣壹仟元，與李勇強連帶│
  │    │      │        │安非他命營利之意圖，由│。                  │            │沒收，如全部或一部不能沒│
  │    │      │        │李勇強、洪江良議妥價錢│李勇強：幾時?       │            │收時，以其等財產連帶抵償│
  │    │      │        │後，再由洪江良於同日8 │洪江良：中午前，我現│            │之。                    │
  │    │      │        │時17分許，前往至在高雄│在過找你。          │            │                        │
  │    │      │        │市○鎮區○○路197 號3 │                    │            │李勇強共同販賣第二級毒品│
  │    │      │        │樓黃俊誠住處樓下附近冷│通聯時間98年11 月27 │            │，處有期徒刑參年捌月。扣│
  │    │      │        │飲店，由李勇強交付價值│日8 時17分19秒      │            │案如附表二編號(五)所示之物│
  │    │      │        │1 千元之甲基安非他命予│洪江良：到了。      │            │沒收銷燬之；扣案如附表二│
  │    │      │        │洪江良，並收取洪江良所│李勇強：我下去。    │            │編號(三)、(四)、(十)、(十二)-2所示│
  │    │      │        │交付購毒價金1 千元。  │（A5卷第79頁）      │            │之物均沒收；未扣案共同販│
  │    │      │        │                      │                    │            │賣第二級毒品所得新臺幣壹│
  │    │      │        │                      │                    │            │仟元，與黃俊誠連帶沒收，│
  │    │      │        │                      │                    │            │如全部或一部不能沒收時，│
  │    │      │        │                      │                    │            │以其等財產連帶抵償之。  │
  ├──┼───┼────┼───────────┼──────────┼──────┼────────────┤
  │(十五)  │黃俊誠│洪江良  │98年12月1 日16時42分許│通聯時間98年12月1 日│毒品危害防制│黃俊誠共同販賣第二級毒品│
  │    │李勇強│        │，李勇強所使用SonyEric│16時42分34秒        │條例第4 條第│，累犯，處有期徒刑肆年貳│
  │    │      │        │sson行動電話（門號0981│洪江良：…那我現在要│2 項        │月。扣案如附表二編號(五)所│
  │    │      │        │330955）接獲洪江良（門│500，朋友要的。     │            │示之物沒收銷燬之；扣案如│
  │    │      │        │號0000000000）欲購買5 │李勇強：你打去草衙那│            │附表二編號(三)、(四)、(十)、(十二)│
  │    │      │        │百元甲基安非他命之來電│裡。                │            │-2所示之物均沒收；未扣案│
  │    │      │        │，黃俊誠、李勇強即基於│洪江良：什麼打去草衙│            │共同販賣第二級毒品所得新│
  │    │      │        │共同販賣第二級毒品甲基│那裡?               │            │臺幣伍佰元，與李勇強連帶│
  │    │      │        │安非他命營利之意圖，由│李勇強：真的，我沒車│            │沒收，如全部或一部不能沒│
  │    │      │        │李勇強、洪江良議妥價錢│，車鑰匙不見了。    │            │收時，以其等財產連帶抵償│
  │    │      │        │後，再由洪江良於同日15│洪江良：500 用漂亮一│            │之。                    │
  │    │      │        │時許，前往至在高雄市前│點，我到了打給你。  │            │                        │
  │    │      │        │鎮區○○○○路某處，由│李勇強：好啦。      │            │李勇強共同販賣第二級毒品│
  │    │      │        │李勇強交付價值5百元之 │                    │            │，處有期徒刑參年捌月。扣│
  │    │      │        │甲基安非他命予洪江良，│通聯時間98年12月1 日│            │案如附表二編號(五)所示之物│
  │    │      │        │並收取洪江良所交付購毒│16時58分55秒        │            │沒收銷燬之；扣案如附表二│
  │    │      │        │價金5 百元。          │洪江良：喂，我到了，│            │編號(三)、(四)、(十)、(十二)-2所示│
  │    │      │        │                      │不要讓我等太久，我還│            │之物均沒收；未扣案共同販│
  │    │      │        │                      │要去林園。          │            │賣第二級毒品所得新臺幣伍│
  │    │      │        │                      │李勇強：多少啦。    │            │佰元，與黃俊誠連帶沒收，│
  │    │      │        │                      │洪江良：500 啦。    │            │如全部或一部不能沒收時，│
  │    │      │        │                      │李勇強：好。        │            │以其等財產連帶抵償之。  │
  │    │      │        │                      │                    │            │                        │
  │    │      │        │                      │通聯時間98年12 月1日│            │                        │
  │    │      │        │                      │17時5 分9 秒        │            │                        │
  │    │      │        │                      │李勇強：我下來了。  │            │                        │
  │    │      │        │                      │洪江良：喂。        │            │                        │
  │    │      │        │                      │李勇強：我下來了。  │            │                        │
  │    │      │        │                      │洪江良：好。        │            │                        │
  │    │      │        │                      │（A5卷第80頁）      │            │                        │
  ├──┼───┼────┼───────────┼──────────┼──────┼────────────┤
  │(十六)  │黃俊誠│黃玟諠  │99年1 月16日18時許，黃│通聯時間99年1 月16日│毒品危害防制│黃俊誠共同販賣第二級毒品│
  │    │劉福龍│        │玟諠以所持用門號093650│18時0 分8 秒        │條例第4 條第│未遂，累犯，處有期徒刑參│
  │    │      │        │9649號行動電話，撥打黃│黃玟諠：喂。        │2 項        │年。扣案如附表二編號(五)所│
  │    │      │        │俊誠所持用NOKIA 牌行動│劉福龍：我福龍拉!   │            │示之物沒收銷燬之；扣案如│
  │    │      │        │（門號0000000000），表│黃玟諠：喔，你現在有│            │附表二編號(三)、(四)所示之物│
  │    │      │        │示欲購買5 百元甲基安非│嗎?                 │            │均沒收。                │
  │    │      │        │他命，該通來電由劉福龍│劉福龍：有!         │            │                        │
  │    │      │        │接聽後，黃俊誠、劉福龍│黃玟諠：我要5 百。到│            │                        │
  │    │      │        │即基於共同販賣第二級毒│五甲打你。          │            │                        │
  │    │      │        │品甲基安非他命營利之意│劉福龍：好。        │            │                        │
  │    │      │        │圖，由劉福龍與黃玟諠議│通聯時間99年1 月16日│            │                        │
  │    │      │        │妥價錢、交付地點後，劉│19時49分30秒        │            │劉福龍共同販賣第二級毒品│
  │    │      │        │福龍旋即於同日21時1 分│劉福龍：你到哪裡？  │            │未遂，處有期徒刑貳年肆月│
  │    │      │        │許，前往至高雄縣鳳山市│黃玟諠：我還在林園，│            │。扣案如附表二編號(五)所示│
  │    │      │        │五甲地區「正黑貓檳榔攤│到了打給你。        │            │之物沒收銷燬之；扣案如附│
  │    │      │        │」，惟此次因劉福龍要求│通聯時間99年1 月16日│            │表二編號(三)、(四)所示之物均│
  │    │      │        │先收錢再交付甲基安非他│20時16分11秒        │            │沒收。                  │
  │    │      │        │命，黃玟諠未同意，因而│劉福龍：你多久會到？│            │                        │
  │    │      │        │交易未成。            │黃玟諠：在半小時。  │            │                        │
  │    │      │        │                      │通聯時間99年1 月16日│            │                        │
  │    │      │        │                      │21時01分29          │            │                        │
  │    │      │        │                      │黃玟諠：我在五甲了。│            │                        │
  │    │      │        │                      │劉福龍：你可以到正黑│            │                        │
  │    │      │        │                      │貓那裡嗎？          │            │                        │
  │    │      │        │                      │黃玟諠：好啊。      │            │                        │
  │    │      │        │                      │（A6卷第78頁）      │            │                        │
  ├──┼───┼────┼───────────┼──────────┼──────┼────────────┤
  │(十七)  │黃俊誠│黃玟諠  │99年1 月20日23時54分許│通聯時間99年1 月20日│毒品危害防制│黃俊誠共同販賣第二級毒品│
  │    │許榮麟│        │，黃俊誠所使用之門號09│23時54分8 秒        │條例第4 條第│，累犯，處有期徒刑肆年貳│
  │    │      │        │00000000行動電話接獲黃│黃玟諠：喂，我龍仔朋│2 項        │月。扣案如附表二編號(五)所│
  │    │      │        │玟諠借用友人所持用門號│友，他有跟你說了嗎? │            │示之物沒收銷燬之；扣案如│
  │    │      │        │0000000000號行動電話欲│黃俊誠：有啊!你是要 │            │附表二編號(三)、(四)所示之物│
  │    │      │        │購買1 千元甲基安非他命│…!                 │            │均沒收；未扣案共同販賣第│
  │    │      │        │之來電，黃俊誠、許榮麟│黃玟諠：我身上有5 百│            │二級毒品所得新臺幣伍佰元│
  │    │      │        │即基於共同販賣第二級毒│，跟你拿1 千這樣好嗎│            │沒收，如全部或一部不能沒│
  │    │      │        │品甲基安非他命營利之意│?                   │            │收時，以其財產抵償之。  │
  │    │      │        │圖，由黃俊誠與黃玟諠議│黃俊誠：好啦。      │            │                        │
  │    │      │        │妥價錢、交付地點後，許│黃玟諠：你在哪裡?   │            │                        │
  │    │      │        │榮麟旋即於99年1 月21日│黃俊誠：大港。      │            │                        │
  │    │      │        │1 時30分許，前往至高雄│黃玟諠：好。        │            │                        │
  │    │      │        │市前鎮區草衙地區「大港│                    │            │                        │
  │    │      │        │超市」前，交付價值1 千│通聯時間99年1 月21日│            │                        │
  │    │      │        │元之甲基安非他命予黃玟│1 時10分5 秒        │            │                        │
  │    │      │        │諠，並向黃玟諠收取5 百│黃玟諠：哥啊，我現在│            │                        │
  │    │      │        │元購毒價金，其餘購毒價│要過去了，到了再打給│            │                        │
  │    │      │        │金5百元則予賒欠。     │你。                │            │                        │
  │    │      │        │                      │黃俊誠：好。        │            │                        │
  │    │      │        │                      │                    │            │                        │
  │    │      │        │                      │通聯時間99年1 月21日│            │                        │
  │    │      │        │                      │1 時25分31秒        │            │                        │
  │    │      │        │                      │黃玟諠：我到大港超市│            │                        │
  │    │      │        │                      │了。                │            │                        │
  │    │      │        │                      │黃俊誠：我跟你說，你│            │                        │
  │    │      │        │                      │在那裡等，我叫1 個戴│            │                        │
  │    │      │        │                      │眼鏡的下去。        │            │                        │
  │    │      │        │                      │黃玟諠：好。        │            │                        │
  │    │      │        │                      │                    │            │                        │
  │    │      │        │                      │通聯時間99年1 月21日│            │                        │
  │    │      │        │                      │1 時27分54秒        │            │                        │
  │    │      │        │                      │黃玟諠：下來了嗎？  │            │                        │
  │    │      │        │                      │黃俊誠：馬上到了。  │            │                        │
  │    │      │        │                      │                    │            │                        │
  │    │      │        │                      │通聯時間99年1 月21日│            │                        │
  │    │      │        │                      │1 時29分13秒        │            │                        │
  │    │      │        │                      │黃玟諠：哥啊，他是中│            │                        │
  │    │      │        │                      │年人嗎？            │            │                        │
  │    │      │        │                      │黃俊誠：我不知道怎麼│            │                        │
  │    │      │        │                      │形容，他戴1 副眼鏡。│            │                        │
  │    │      │        │                      │黃玟諠：有一點年紀，│            │                        │
  │    │      │        │                      │穿白色帶有黑色外套吧│            │                        │
  │    │      │        │                      │？                  │            │                        │
  │    │      │        │                      │黃俊誠：對對。      │            │                        │
  │    │      │        │                      │黃玟諠：好，我知道了│            │                        │
  │    │      │        │                      │。                  │            │                        │
  │    │      │        │                      │                    │            │                        │
  │    │      │        │                      │通聯時間99年1 月21日│            │                        │
  │    │      │        │                      │1 時30分29秒        │            │                        │
  │    │      │        │                      │黃玟諠：我認錯了。  │            │                        │
  │    │      │        │                      │黃俊誠：你還在大港嗎│            │                        │
  │    │      │        │                      │？                  │            │                        │
  │    │      │        │                      │黃玟諠：對啊！      │            │                        │
  │    │      │        │                      │黃俊誠：他快到了，穿│            │                        │
  │    │      │        │                      │1 件牛仔褲。        │            │                        │
  │    │      │        │                      │黃玟諠：喔喔！      │            │                        │
  │    │      │        │                      │（A6卷第79頁）      │            │                        │
  ├──┼───┼────┼───────────┼──────────┼──────┼────────────┤
  │(十八)  │黃俊誠│黃玟諠  │99年1 月21日22時48分許│通聯時間99年1 月21日│毒品危害防制│黃俊誠販賣第二級毒品，累│
  │    │      │        │，黃俊誠所使用之門號09│22時48分17秒        │條例第4 條第│犯，處有期徒刑肆年貳月。│
  │    │      │        │00000000行動電話接獲黃│黃玟諠：阿哥嗎? 我小│2 項        │扣案如附表二編號(五)所示之│
  │    │      │        │玟諠借用友人所持用門號│環啦!               │            │物沒收銷燬之；扣案如附表│
  │    │      │        │0000000000號行動電話欲│黃俊誠：嘿。        │            │二編號(三)、(四)所示之物均沒│
  │    │      │        │購買5 百元甲基安非他命│黃玟諠：跟昨天是一樣│            │收；未扣案販賣第二級毒品│
  │    │      │        │之來電，黃俊誠即基於販│的嗎?               │            │所得新臺幣伍佰元，沒收之│
  │    │      │        │賣第二級毒品甲基安非他│黃俊誠：你要不同的嗎│            │，如全部或一部不能沒收時│
  │    │      │        │命營利之意圖，雙方議妥│?                   │            │，以其財產抵償之。      │
  │    │      │        │價錢後，由黃俊誠於同日│黃玟諠：我不要太濕的│            │                        │
  │    │      │        │23時39分許，前往至高雄│，吃了會重心肝( 意指│            │                        │
  │    │      │        │市前鎮區草衙地區「大港│心悸) 。            │            │                        │
  │    │      │        │超市」前交付價值5 百元│黃俊誠：好啊!那我用 │            │                        │
  │    │      │        │之甲基安非他命予黃玟諠│乾一點。            │            │                        │
  │    │      │        │，並收受5 百元購毒價金│黃玟諠：可以多給我一│            │                        │
  │    │      │        │。                    │些嗎?               │            │                        │
  │    │      │        │                      │黃俊誠：多講的黃玟諠│            │                        │
  │    │      │        │                      │：好，謝了。        │            │                        │
  │    │      │        │                      │通聯時間99年1 月21日│            │                        │
  │    │      │        │                      │23時39分06秒黃玟諠：│            │                        │
  │    │      │        │                      │喂，我到了。        │            │                        │
  │    │      │        │                      │黃俊誠：好。        │            │                        │
  │    │      │        │                      │（A6卷第76頁）      │            │                        │
  └──┴───┴────┴───────────┴──────────┴──────┴────────────┘
附表二
  ┌──┬──────┬─────┬──────────┬───────────┐
  │編號│扣案物品    │扣得處所  │鑑定結果            │沒收依據              │
  │    │            │          │                    │                      │
  ├──┼──────┼─────┼──────────┼───────────┤
  │(一)  │海洛因1包   │99年1 月28│高雄市立凱旋醫院99年│毒品危害防制條例第18條│
  │    │            │日警方於高│2 月9 日高市凱醫驗字│第1項前段             │
  │    │            │雄縣鳳山市│第12283 號濫用藥物成│                      │
  │    │            │五甲二路龍│品檢驗鑑定書：      │                      │
  │    │            │霄殿停車場│白色粉末1 包，檢出第│                      │
  │    │            │拘提黃俊誠│一級毒品海洛因成分，│                      │
  │    │            │時，在其身│驗前淨重0.229 公克，│                      │
  │    │            │上查扣    │驗後淨重0.218 公克  │                      │
  │    │            │          │（A6卷第134 頁）    │                      │
  ├──┼──────┼─────┼──────────┼───────────┤
  │(二)  │甲基安非他命│黃俊誠位於│高雄市立凱旋醫院99年│毒品危害防制條例第18條│
  │    │1包         │高雄縣鳳山│2 月9 日高市凱醫驗字│第1項前段             │
  │    │            │市○○○路│第12287 號濫用藥物成│                      │
  │    │            │677 巷24號│品檢驗鑑定書：      │                      │
  │    │            │居處      │白色結晶1 包，檢出第│                      │
  │    │            │          │二級毒品甲基安非他命│                      │
  │    │            │          │成分，驗前淨重1.44公│                      │
  │    │            │          │克，驗後淨重1.43公克│                      │
  │    │            │          │（A6卷第139 頁）    │                      │
  ├──┼──────┼─────┼──────────┼───────────┤
  │(三)  │電子磅秤1 臺│黃俊誠位於│高雄醫學大學附設中和│黃俊誠所有，作為分裝、│
  │    │            │高雄縣鳳山│紀念醫院99年6 月15日│販賣甲基安非他命之用，│
  │    │            │市○○○路│第9906-66 號檢驗報告│應依毒品危害防制條例第│
  │    │            │677 巷24  │：                  │19條第1 項規定宣告沒收│
  │    │            │號居處    │檢出海洛因陽性、甲基│（A13 卷第192 頁反面）│
  │    │            │          │安非他命陰性反應    │                      │
  │    │            │          │（A13卷第91頁）     │                      │
  ├──┼──────┼─────┼──────────┼───────────┤
  │(四)  │夾鍊袋1 包  │黃俊誠位於│高雄醫學大學附設中和│黃俊誠所有，準備分裝甲│
  │    │            │高雄縣鳳山│紀念醫院99年6 月15日│基安非他命之用，係預備│
  │    │            │市○○○路│第9906-67 號檢驗報告│供販毒所用之物，應依刑│
  │    │            │677 巷24  │：                  │法第38條第1 項第2 款規│
  │    │            │號居處    │檢出甲基安非他命陰性│定沒收                │
  │    │            │          │反應                │（A13 卷第192 頁反面）│
  │    │            │          │（A13卷第92 頁）    │                      │
  ├──┼──────┼─────┼──────────┼───────────┤
  │(五)  │分裝勺1 支  │黃俊誠位於│高雄醫學大學附設中和│黃俊誠所有，作為分裝、│
  │    │            │高雄縣鳳山│紀念醫院99年6 月15日│販賣甲基安非他命之用，│
  │    │            │市○○○路│第9906-68 號檢驗報告│應依毒品危害防制條例第│
  │    │            │677 巷24  │：                  │18條第1 項規定宣告沒收│
  │    │            │號居處    │檢出甲基安非他命陽性│（A13 卷第192 頁反面）│
  │    │            │          │反應                │                      │
  │    │            │          │（A13卷第93頁）     │                      │
  ├──┼──────┼─────┼──────────┼───────────┤
  │(六)  │NOKIA 牌行動│黃俊誠位於│                    │雖係附表一編號(十六)聯絡黃│
  │    │電話1 支（序│高雄縣鳳山│                    │玟諠所用，惟非黃俊誠、│
  │    │號0000000000│市○○○路│                    │劉福龍所有，不予宣告沒│
  │    │90286 ，含門│677 巷24  │                    │收                    │
  │    │號0000000000│號居處    │                    │（A13 卷第192 頁反面）│
  │    │號SIM 卡1 張│          │                    │                      │
  │    │）          │          │                    │                      │
  ├──┼──────┼─────┼──────────┼───────────┤
  │(七)  │SonyEricsson│黃俊誠位於│                    │無證據證明與本件販賣第│
  │    │行動電話1 支│高雄縣鳳山│                    │二級毒品甲基安非他命之│
  │    │（序號355759│市○○○路│                    │關連性，爰不予宣告沒收│
  │    │000000000， │677 巷24  │                    │。                    │
  │    │含門號098391│號居處    │                    │                      │
  │    │9543號SIM 卡│          │                    │                      │
  │    │1 張）      │          │                    │                      │
  │    │            │          │                    │                      │
  ├──┼──────┼─────┼──────────┼───────────┤
  │(八)  │NOKIA 牌行動│黃俊誠位於│                    │無證據證明與本件販賣第│
  │    │電話1 支（序│高雄縣鳳山│                    │二級毒品甲基安非他命之│
  │    │號0000000000│市○○○路│                    │關連性，爰不予宣告沒收│
  │    │52006，含門 │677 巷24  │                    │。                    │
  │    │號0000000000│號居處    │                    │                      │
  │    │號SIM 卡1 張│          │                    │                      │
  │    │）          │          │                    │                      │
  │    │            │          │                    │                      │
  ├──┼──────┼─────┼──────────┼───────────┤
  │(九)  │房屋租賃契約│黃俊誠位於│                    │無證據證明與本件販賣第│
  │    │書1本       │高雄縣鳳山│                    │二級毒品甲基安非他命之│
  │    │            │市○○○路│                    │關連性，爰不予宣告沒收│
  │    │            │677 巷24  │                    │。                    │
  │    │            │號居處    │                    │                      │
  │    │            │          │                    │                      │
  │    │            │          │                    │                      │
  │    │            │          │                    │                      │
  ├──┼──────┼─────┼──────────┼───────────┤
  │(十)  │SonyEricsson│李勇強位於│                    │手機係李勇強所有，為附│
  │    │牌行動電話1 │高雄市小港│                    │表一編號(一)至(二)、(四)至(五)│
  │    │支（序號3521│區○○路  │                    │、(十一)至(十五)之販賣甲基安非│
  │    │00000000000 │175 巷1 弄│                    │他命聯絡之用，分別於該│
  │    │，不含SIM 卡│39號      │                    │犯行項下依毒品危害防制│
  │    │）          │          │                    │條例第19條第1 項沒收；│
  │    │            │          │                    │SIM 卡非李勇強所有，故│
  │    │            │          │                    │不予宣告沒收。        │
  │    │            │          │                    │（A13 卷第196 頁）    │
  │    │            │          │                    │                      │
  ├──┼──────┼─────┼──────────┼───────────┤
  │(十一)  │玻璃球吸食器│李勇強位於│                    │無證據證明與本件販賣第│
  │    │1個及吸管1支│高雄市小港│                    │二級毒品甲基安非他命之│
  │    │            │區○○路  │                    │關連性，爰不予宣告沒收│
  │    │            │175 巷1 弄│                    │。                    │
  │    │            │39號      │                    │                      │
  ├──┼──────┼─────┼──────────┼───────────┤
  │(十二)  │(十二)-1大夾鏈袋│李勇強位於│                    │(十二)-1大夾鏈袋1 包：無證│
  │    │1包         │高雄市小港│                    │據證明與本件販賣第二級│
  │    │(十二)-2小夾鏈袋│區○○路  │                    │毒品甲基安非他命之關連│
  │    │1包         │175 巷1 弄│                    │性，爰不予宣告沒收。  │
  │    │            │39號      │                    │(十二)-2小夾鏈袋1 包：李勇│
  │    │            │          │                    │強所有，準備分裝甲基安│
  │    │            │          │                    │非他命之用，係預備供販│
  │    │            │          │                    │毒所用之物，應依刑法第│
  │    │            │          │                    │38條第1項第2 款規定沒 │
  │    │            │          │                    │收。                  │
  │    │            │          │                    │（A13卷第196頁）      │
  ├──┼──────┼─────┼──────────┼───────────┤
  │(十三)  │電話簿1本   │李勇強位於│                    │無證據證明與本件販賣第│
  │    │            │高雄市小港│                    │二級毒品甲基安非他命之│
  │    │            │區○○路  │                    │關連性，爰不予宣告沒收│
  │    │            │175 巷1 弄│                    │。                    │
  │    │            │39號      │                    │                      │
  ├──┼──────┼─────┼──────────┼───────────┤
  │(十四)  │甲基安非他命│99年1 月28│                    │劉福龍向黃俊誠購買後施│
  │    │1 小包（驗前│日警方持拘│                    │用所剩餘，無證據證明與│
  │    │淨重0.28公克│票於高雄縣│                    │本件販賣第二級毒品甲基│
  │    │，驗後淨重0.│鳳山市五甲│                    │安非他命之關連性，爰不│
  │    │27公克）    │二路677 巷│                    │予宣告沒收。          │
  │    │            │24號拘提劉│                    │（A13卷第201頁）      │
  │    │            │福龍時所查│                    │                      │
  │    │            │扣        │                    │                      │
  ├──┼──────┼─────┼──────────┼───────────┤
  │(十五)  │甲基安非他命│99年1 月28│                    │無證據證明與本件販賣第│
  │    │吸食器之玻璃│日警方持拘│                    │二級毒品甲基安非他命之│
  │    │球1 個      │票於高雄縣│                    │關連性，爰不予宣告沒收│
  │    │            │鳳山市五甲│                    │。                    │
  │    │            │二路677 巷│                    │                      │
  │    │            │24號拘提劉│                    │                      │
  │    │            │福龍時所查│                    │                      │
  │    │            │扣        │                    │                      │
  │    │            │          │                    │                      │
  ├──┼──────┼─────┼──────────┼───────────┤
  │(十六)  │吸管1支     │99年1 月28│                    │無證據證明與本件販賣第│
  │    │            │日警方持拘│                    │二級毒品甲基安非他命之│
  │    │            │票於高雄縣│                    │關連性，爰不予宣告沒收│
  │    │            │鳳山市五甲│                    │。                    │
  │    │            │二路677 巷│                    │                      │
  │    │            │24號拘提劉│                    │                      │
  │    │            │福龍時所查│                    │                      │
  │    │            │扣        │                    │                      │
  │    │            │          │                    │                      │
  ├──┼──────┼─────┼──────────┼───────────┤
  │(十七)  │CHT牌手機1支│劉福龍位於│                    │無證據證明與本件販賣第│
  │    │（門號      │高雄縣鳳山│                    │二級毒品甲基安非他命之│
  │    │0000000000）│市○○○路│                    │關連性，爰不予宣告沒收│
  │    │            │677 巷24號│                    │。                    │
  │    │            │住處      │                    │                      │
  └──┴──────┴─────┴──────────┴───────────┘